---
title: "가계금융복지조사 Tabulation - 자영업자 가구주"
author: ""
date: '2020-7-6 '
output: html_document
---

```{r setup, include=FALSE}
knitr::opts_chunk$set(echo = TRUE)
```

```{r include=FALSE, message=FALSE, warning=FALSE}
library(plyr)
library(tidyverse)
library(readxl)
library(readr)
library(haven)
library(xlsx)
library(psych)
library(zoo)
library(Hmisc)
library(stringr)
library(expss) #cro()
library(ggthemes)
library(spatstat)
rm(list=ls())

rslt_wd <- "C:\\Users\\master\\Dropbox\\한요셉 박사님\\2020년 과제\\가계금융복지조사\\결과\\"
dta_wd <- "C:\\Users\\master\\Dropbox\\한요셉 박사님\\2020년 과제\\가계금융복지조사\\데이터\\"

ind10 <- read_excel("C:\\Users\\master\\Dropbox\\한요셉 박사님\\2020년 과제\\산업직업.xlsx",sheet="ind10")
job7 <- read_excel("C:\\Users\\master\\Dropbox\\한요셉 박사님\\2020년 과제\\산업직업.xlsx",sheet="job7")
code10 <- unlist(ind10$코드)
name10 <- unlist(ind10$항목명)
code7 <- unlist(job7$코드)
name7 <- unlist(job7$항목명)

ind9 <- read_excel("C:\\Users\\master\\Dropbox\\한요셉 박사님\\2020년 과제\\산업직업.xlsx",sheet="ind9")
code9 <- unlist(ind9$코드)
name9 <- unlist(ind9$항목명)

main <- read_dta(paste0(dta_wd,"2019년 가계금융복지조사.dta"))
main <- as.data.table(main)


main[,trans_inc := trans_inc_public+trans_inc_prv]
attributes(main$trans_inc)$label <- "이전소득_만원"

main_ <- main[hhrank==3|hhrank==4]
```

```{r echo=FALSE}

print("가구주X동거상태")

cro(as_factor(main_$together),as_factor(main_$married))

print("가구주,동거상태별 X 가구원 수 별 빈도 수")

cro(main_$cnt, list(as_factor(main_$together),as_factor(main_$married),total()))

print("가구주 X 가구원 수, 동거상태별 X 가구원 수 별 상대빈도")

cro_cpct(main_$cnt, list(as_factor(main_$together),as_factor(main_$married),total()))

```

### (동거상태 $\times$ 가구원 수) or (가구주 혼인상태 $\times$ 가구원 수) 별 노동소득
```{r echo=FALSE}
main_ %>% 
  .[,labor_winc := weighted.mean(labor_inc, weight, na.rm = TRUE),
    by = c("cnt","together","married")] 
attributes(main_$labor_winc)$label <- "노동소득_만원"
main_ %>% 
  tab_cells(labor_winc) %>% 
  tab_cols(list(as_factor(main_$together),as_factor(main_$married),total())) %>% 
  tab_rows(cnt) %>% 
  tab_stat_mean() %>% 
  tab_pivot()
```

### (동거상태 $\times$ 가구원 수) or (가구주 혼인상태 $\times$ 가구원 수) 별 재산소득
```{r echo=FALSE}
main_ %>% 
  .[,cap_winc := weighted.mean(cap_inc, weight, na.rm = TRUE),
    by = c("cnt","together","married")] 
attributes(main_$cap_winc)$label <- "재산소득_만원"
main_ %>% 
  tab_cells(cap_winc) %>% 
  tab_cols(list(as_factor(main_$together),as_factor(main_$married),total())) %>% 
  tab_rows(cnt) %>% 
  tab_stat_mean() %>% 
  tab_pivot()
```

### (동거상태 $\times$ 가구원 수) or (가구주 혼인상태 $\times$ 가구원 수) 별 이전소득
```{r echo=FALSE}
main_ %>% 
  .[,trans_winc := weighted.mean(trans_inc, weight, na.rm = TRUE),
    by = c("cnt","together","married")] 
attributes(main_$trans_winc)$label <- "이전소득_만원"
main_ %>% 
  tab_cells(trans_winc) %>% 
  tab_cols(list(as_factor(main_$together),as_factor(main_$married),total())) %>% 
  tab_rows(cnt) %>% 
  tab_stat_mean() %>% 
  tab_pivot()
```

### (동거상태 $\times$ 가구원 수) or (가구주 혼인상태 $\times$ 가구원 수) 별 사업소득
```{r echo=FALSE}
main_ %>% 
  .[,bus_winc := weighted.mean(bus_inc, weight, na.rm = TRUE),
    by = c("cnt","together","married")] 
attributes(main_$bus_winc)$label <- "사업소득_만원"
main_ %>% 
  tab_cells(bus_winc) %>% 
  tab_cols(list(as_factor(main_$together),as_factor(main_$married),total())) %>% 
  tab_rows(cnt) %>% 
  tab_stat_mean() %>% 
  tab_pivot()
```
### (동거상태 $\times$ 가구원 수) or (가구주 혼인상태 $\times$ 가구원 수) 별 경상소득 대비 사업소득 비율
```{r echo = FALSE}
main_ %>% 
  .[,bus_prop := bus_inc/dis_inc*100] %>% 
  .[,bus_prop := weighted.mean(bus_prop,weight,na.rm = TRUE),
    by = c("cnt","together","married")] 
attributes(main_$bus_prop)$label <- "사업소득_비율"
main_ %>% 
  tab_cells(bus_prop) %>% 
  tab_cols(list(as_factor(main_$together),as_factor(main_$married),total())) %>% 
  tab_rows(cnt) %>% 
  tab_stat_mean() %>% 
  tab_pivot()
```

### (동거상태 $\times$ 가구원 수) or (가구주 혼인상태 $\times$ 가구원 수) 별 순자산
```{r echo = FALSE}
main_ %>% 
  .[,net_assetw := weighted.mean(net_asset, weight, na.rm = TRUE),
    by = c("cnt","together","married")]
attributes(main_$net_assetw)$label <- "순자산_만원"
main_ %>% 
  tab_cells(net_assetw) %>% 
  tab_cols(list(as_factor(main_$together),as_factor(main_$married),total())) %>% 
  tab_rows(cnt) %>% 
  tab_stat_mean() %>% 
  tab_pivot()
```

### (동거상태 $\times$ 가구원 수) or (가구주 혼인상태 $\times$ 가구원 수) 별 자산
```{r echo = FALSE}
main_ %>% 
  .[,assetw := weighted.mean(asset, weight, na.rm = TRUE),
    by = c("cnt","together","married")]
attributes(main_$assetw)$label <- "자산_만원"
main_ %>% 
  tab_cells(assetw) %>% 
  tab_cols(list(as_factor(main_$together),as_factor(main_$married),total())) %>% 
  tab_rows(cnt) %>% 
  tab_stat_mean() %>% 
  tab_pivot()
```

### (동거상태 $\times$ 가구원 수) or (가구주 혼인상태 $\times$ 가구원 수) 별 부채
```{r echo = FALSE}
main_ %>% 
  .[,debtw := weighted.mean(debt, weight, na.rm = TRUE),
    by = c("cnt","together","married")]
attributes(main_$debtw)$label <- "부채_만원"
main_ %>% 
  tab_cells(debtw) %>% 
  tab_cols(list(as_factor(main_$together),as_factor(main_$married),total())) %>% 
  tab_rows(cnt) %>% 
  tab_stat_mean() %>% 
  tab_pivot()
```

----------------------------------------------------------------------------------------------------------------------------------------

----------------------------------------------------------------------------------------------------------------------------------------

----------------------------------------------------------------------------------------------------------------------------------------

----------------------------------------------------------------------------------------------------------------------------------------

----------------------------------------------------------------------------------------------------------------------------------------

# 아래는 가중중간값

### (동거상태 $\times$ 가구원 수) or (가구주 혼인상태 $\times$ 가구원 수) 별 노동소득
```{r echo=FALSE}
main_ %>% 
  .[,labor_winc := weighted.median(labor_inc, weight, na.rm = TRUE),
    by = c("cnt","together","married")] 
attributes(main_$labor_winc)$label <- "노동소득_만원"
main_ %>% 
  tab_cells(labor_winc) %>% 
  tab_cols(list(as_factor(main_$together),as_factor(main_$married),total())) %>% 
  tab_rows(cnt) %>% 
  tab_stat_mean() %>% 
  tab_pivot()
```

### (동거상태 $\times$ 가구원 수) or (가구주 혼인상태 $\times$ 가구원 수) 별 재산소득
```{r echo=FALSE}
main_ %>% 
  .[,cap_winc := weighted.median(cap_inc, weight, na.rm = TRUE),
    by = c("cnt","together","married")] 
attributes(main_$cap_winc)$label <- "재산소득_만원"
main_ %>% 
  tab_cells(cap_winc) %>% 
  tab_cols(list(as_factor(main_$together),as_factor(main_$married),total())) %>% 
  tab_rows(cnt) %>% 
  tab_stat_mean() %>% 
  tab_pivot()
```

### (동거상태 $\times$ 가구원 수) or (가구주 혼인상태 $\times$ 가구원 수) 별 이전소득
```{r echo=FALSE}
main_ %>% 
  .[,trans_winc := weighted.median(trans_inc, weight, na.rm = TRUE),
    by = c("cnt","together","married")] 
attributes(main_$trans_winc)$label <- "이전소득_만원"
main_ %>% 
  tab_cells(trans_winc) %>% 
  tab_cols(list(as_factor(main_$together),as_factor(main_$married),total())) %>% 
  tab_rows(cnt) %>% 
  tab_stat_mean() %>% 
  tab_pivot()
```

### (동거상태 $\times$ 가구원 수) or (가구주 혼인상태 $\times$ 가구원 수) 별 사업소득
```{r echo=FALSE}
main_ %>% 
  .[,bus_winc := weighted.median(bus_inc, weight, na.rm = TRUE),
    by = c("cnt","together","married")] 
attributes(main_$bus_winc)$label <- "사업소득_만원"
main_ %>% 
  tab_cells(bus_winc) %>% 
  tab_cols(list(as_factor(main_$together),as_factor(main_$married),total())) %>% 
  tab_rows(cnt) %>% 
  tab_stat_mean() %>% 
  tab_pivot()
```
### (동거상태 $\times$ 가구원 수) or (가구주 혼인상태 $\times$ 가구원 수) 별 경상소득 대비 사업소득 비율
```{r echo = FALSE}
main_ %>% 
  .[,bus_prop := bus_inc/dis_inc*100] %>% 
  .[,bus_prop := weighted.median(bus_prop,weight,na.rm = TRUE),
    by = c("cnt","together","married")] 
attributes(main_$bus_prop)$label <- "사업소득_비율"
main_ %>% 
  tab_cells(bus_prop) %>% 
  tab_cols(list(as_factor(main_$together),as_factor(main_$married),total())) %>% 
  tab_rows(cnt) %>% 
  tab_stat_mean() %>% 
  tab_pivot()
```

### (동거상태 $\times$ 가구원 수) or (가구주 혼인상태 $\times$ 가구원 수) 별 순자산
```{r echo = FALSE}
main_ %>% 
  .[,net_assetw := weighted.median(net_asset, weight, na.rm = TRUE),
    by = c("cnt","together","married")]
attributes(main_$net_assetw)$label <- "순자산_만원"
main_ %>% 
  tab_cells(net_assetw) %>% 
  tab_cols(list(as_factor(main_$together),as_factor(main_$married),total())) %>% 
  tab_rows(cnt) %>% 
  tab_stat_mean() %>% 
  tab_pivot()
```

### (동거상태 $\times$ 가구원 수) or (가구주 혼인상태 $\times$ 가구원 수) 별 자산
```{r echo = FALSE}
main_ %>% 
  .[,assetw := weighted.median(asset, weight, na.rm = TRUE),
    by = c("cnt","together","married")]
attributes(main_$assetw)$label <- "자산_만원"
main_ %>% 
  tab_cells(assetw) %>% 
  tab_cols(list(as_factor(main_$together),as_factor(main_$married),total())) %>% 
  tab_rows(cnt) %>% 
  tab_stat_mean() %>% 
  tab_pivot()
```

### (동거상태 $\times$ 가구원 수) or (가구주 혼인상태 $\times$ 가구원 수) 별 부채
```{r echo = FALSE}
main_ %>% 
  .[,debtw := weighted.median(debt, weight, na.rm = TRUE),
    by = c("cnt","together","married")]
attributes(main_$debtw)$label <- "부채_만원"
main_ %>% 
  tab_cells(debtw) %>% 
  tab_cols(list(as_factor(main_$together),as_factor(main_$married),total())) %>% 
  tab_rows(cnt) %>% 
  tab_stat_mean() %>% 
  tab_pivot()
```